# 关于新金融工具准则下摊余成本的计算

提问人：烟波钓手 时间：2020-08-19 21:53:00
陈版主，您好！有个摊余成本计算的问题想咨询您一下
新金融工具准则应用指南中写到：
金融资产或金融负债的摊余成本，应当以该金融资产或金融负债的初始确认金额经下列调整确定：
① 扣除已偿还的本金。
② 加上或减去采用实际利率法将该初始确认金额与到期日金额之间的差额进行摊销形成的累计摊销额。
③ 扣除计提的累计信用减值准备（仅适用于金融资产）。
想确认一下:
1 、第三点扣除计提的累计信用损失准备，是三个阶段的都包括，还是仅含第三阶段的？
2 、对于第 3 点债权投资和其他债权投资都适用吗？无论是计入资产科目的信用损失准备，还是计入其他综合收益的信用损失准备
感恩！

回答人：chenyiwei
1 、摊余成本计算时应扣减减值准备，这包含全部三阶段。请注意不要将“摊余成本计算”和“实际利率法下利息收入的计算”两者混淆。
2 、都适用。即使是FVOCI的债权投资也有摊余成本计量问题，其摊余成本计量的规则与以摊余成本计量的金融资产（如债权投资）是一致的。